臺灣士林地方法院民事裁定
111年度士簡調字第939號
聲  請  人  廖得宏

相  對  人  海揚社區管理委員會

法定代理人  林尚億
相  對  人  曾景林

上列當事人間請求侵權行為損害賠償事件，本院裁定如下：
    主  文
聲請人應於本裁定送達後五日內，補正本件請求之一貫性陳述，
逾期即駁回起訴。
　　理  由
一、按原告之訴有起訴不合程式或不備其他要件之情形者，依其
    情形可以補正經審判長定期間命其補正而不補正者，法院應
    以裁定駁回之。原告之訴，依其所訴之事實，在法律上顯無
    理由者，法院得不經言詞辯論，逕以判決駁回之。但其情形
    可以補正者，審判長應定期間先命補正。民事訴訟法第249
    條第1項第6款、第2項第2款定有明文。次按法院在特定原告
    起訴所表明之應受判決事項之聲明（訴之聲明），及訴訟標
    的法律關係後，應以其依民事訴訟法第266條第1項第1款規
    定所主張之「請求所依據之事實及理由」為據，審查其訴訟
    上之請求是否具備一貫性。即法院於行證據調查前，先暫認
    原告主張之事實係真實，輔以其主張之訴訟標的法律關係，
    依實體法予以法律要件評價，倘其所主張之事實足以導出其
    權利主張，始具備事實主張之一貫性；繼而再依實體法予以
    法律效果評價，倘足以導出其訴之聲明，始具備權利主張之
    一貫性。而原告所提起之訴訟不具備一貫性，經法院闡明後
    仍未能補正，其主張即欠缺實體法之正當性，法院可不再進
    行實質審理，逕依民事訴訟法第249條第2項規定，以其請求
    為無理由而予以判決駁回（最高法院108年度台上字第2246
    號民事判決判決意旨參照）。
二、經查，本件聲請人提起侵權行為損害賠償之訴，然依聲請人
    起訴狀所載之事實及理由欄，僅主張海揚社區區分所有權人
    會議決議造型帷幕玻璃納入約定共用，並列入規約由管理委
    員會負責維修，然聲請人住處之造型帷幕玻璃有持續漏水之
    情形，致聲請人住處滲水、積水嚴重而影響生活居住，相對
    人經聲請人反映後卻遲未維修云云，乃聲明：「㈠被告應給
    付原告新臺幣（下同）10萬元自起訴狀送達翌日起至海揚社
    區內所有漏水帷慕修繕工程確定招標廠商，併簽立契約、確
    立修繕時間止，按年息百分之五計算利息。㈡被告應給付原
    告20萬元自起訴狀繕本送達翌日起至清償日止，按年息百分
    之五計算利息。」。依上實無從得知聲請人各項訴之聲明之
    請求金額所指為何？又被告名列二人，更不知對被告曾景林
    之請求原因事實為何，此均未符請求之一貫性，爰依上開規
    定，定期間命聲請人補正如主文所示，如逾期未補正，即判
    決駁回本件起訴。
三、依民事訴訟法第249條第1項但書、第2項但書，裁定如主文
    。
中　　華　　民　　國　　111 　年　　8 　　月　　12　　日
                  士林簡易庭  法  官  楊峻宇
以上正本證明與原本無異。
如不服本裁定，應於裁定送達後10日內向本庭提出抗告狀，並繳
納裁判費新臺幣1,000元。
中　　華　　民　　國　　111 　年　　8 　　月　　12　　日
                              書記官  蘇彥宇